【裁判字號】    94,基簡,852
【裁判日期】    950106
【裁判案由】    排除侵害
【裁判全文】
臺灣基隆地方法院民事簡易判決    94年度基簡字第852號
原      告  戊○○
被      告  甲○○○○○○○○.
法定代理人  丁○
訴訟代理人  丙○○
            乙○○
當事人間請求排除侵害等事件，本院於民國94年12月30日言詞辯
論終結，判決如下：
    主  文
被告應交付原告三普夢想家出入社區暨電梯電子刷卡鑰匙壹份。
訴訟費用新臺幣壹仟元由被告負擔。
本判決得假執行。
    事實及理由要領
一、原告起訴主張：其於94年5月25日向本院民事執行處標購坐
    落於台北縣萬里鄉玉田2—3號8樓之12房屋，該房屋即為被
    告管理之三普夢想家社區，現所有權已辦理登記完畢，原告
    已屬社區之一員，而因該社區電梯使用系統需用電子刷卡方
    式進出，被告應交付電子刷卡鑰匙，詎料被告社區管理委員
    卻拒不交付原告進出社區之電梯電子刷卡鑰匙，導致原告年
    邁父母進出家中均需從1樓走到8樓甚感不便，為此提出本訴
    。聲明如主文所示。
二、被告固不否認原告為其社區內住戶，且尚未交付進出社區電
    梯之電子刷卡鑰匙與原告，惟辯稱：因原告拒不交付目前社
    區公共基金定存金額，除以全部社區住戶戶數，所計算出之
    每戶公共基金分攤額度42,969元，因此不願意交付社區電梯
    電子刷卡鑰匙。為此聲明駁回原告之訴。
三、得心證之理由：
（一）原告主張其為被告管理社區之一員，且該社區內設置有電
      梯電子刷卡系統需由被告交付電子刷卡鑰匙方能使用，且
      被告並未交付該鑰匙，業據被告不爭執，堪信為真，原告
      既然為社區內成員即有使用電梯系統之權利，被告應有交
      付電梯電子刷卡鑰匙之義務，原告請求被告交付顯有理由
      。
（二）至於被告辯稱原告應交付公共基金分攤額，業據原告否認
      其有繳納所謂公共基金分攤額之義務，認為其應僅有按月
      繳納管理費之義務，因此應由被告提出證據證明被告有繳
      納公共基金分攤額之義務，然迄至辯論終結為止，未據被
      告提出其有任何法律上或契約上依據可向原告請求交付該
      筆款項，是以被告此部分抗辯顯不足採。
（三）從而，原告其既為該社區所屬區分所有權人之一，其對於
      社區內公共區域即電梯系統亦有合法使用權利，被告未核
      發電梯電子刷卡鑰匙導致原告不能使用公共區域，顯已妨
      害原告所有權之行使，原告依據民法第767條規定，訴請
      被告交付鑰匙以排除對其所有權行使之限制，於法有據，
      應予准許。
（四）本件係就民事訴訟法第427條第1項訴訟適用簡易程序所為
      被告敗訴之判決，依同法第389條第1項第3款規定，應職
      權宣告假執行。
（五）本件訴訟費用1,000元，由被告負擔。
中    華    民    國    95    年    1     月    6     日
                  臺灣基隆地方法院基隆簡易庭
                          法      官  王翠芬
以上正本係照原本作成。
對於本件判決如有不服，應於收受送達後20日內向本院提出上訴
書狀，上訴於本院合議庭，並按他造當事人之人數附具繕本。
中    華    民    國    95    年    1     月    6     日
                          法院書記官  修丕龍


司法院資訊處製作；財團法人民間司法改革基金會備份。
